【裁判字號】    97,訴,1994
【裁判日期】    971204
【裁判案由】    偽造文書等
【裁判全文】
臺灣臺北地方法院刑事判決              97年度訴字第1994號
公  訴  人  臺灣臺北地方法院檢察署檢察官
被      告  乙○○
上列被告因偽造文書等案件，經檢察官提起公訴（97年度偵字第
18451號），因被告於準備程序進行中就被訴事實為有罪之陳述
，且所犯非死刑、無期徒刑、最輕本刑為三年以上有期徒刑之罪
或高等法院管轄第一審案件，經告知簡式審判程序之旨，並聽取
檢察官、被告之意見後，經本院合議庭裁定由受命法官獨任進行
簡式審判程序，本院判決如下：
    主  文
黃華篷竊盜，處有期徒刑貳月；又犯詐欺取財既遂罪，處有期徒
刑貳月；又犯行使偽造私文書罪，捌罪，各處有期徒刑貳月，如
附表一、二、三所示之「Kevin」、「陳英奇」署押均沒收。應
執行有期徒刑壹年陸月，如附表一、二、三所示之「Kevin」、
「陳英奇」署押均沒收。緩刑貳年，並向指定之公益團體、地方
自治團體或社區提供肆拾小時之義務勞務，緩刑期間付保護管束
，如附表一、二、三所示之「Kevin」、「陳英奇」署押均沒收
。
    犯罪事實
一、黃華篷因一時貪心，竟意圖為自己不法之所有，於民國97年
    7月28日下午2時許，在臺北市中正區○○○路新光三越百貨
    公司站前店7樓員工休息室內，徒手自甲○○之包包內竊取
    甲○○為持卡人之中國信託商業銀行信用卡1張（卡號：
    4563***92號，詳卷），得手後旋即在上開員工休息室內，
    以奇異筆在上開信用卡背面簽名欄，偽造「Kevin」之署押。
    另基於意圖為自己不法所有之詐欺犯意及行使偽造私文書之
    犯意，於附表二所示之時地，佯向附表二所示特約商店之不
    知情店員刷卡購物，其中在附表二編號3至9所示特約商店店
    員交付之信用卡簽帳單之商店存根聯簽名欄內各偽造「Kevin
    」署押，再將該簽帳單商店存根聯交付予店員而行使之，使
    附表二各該商店店員誤信其為信用卡之合法持卡人而如數交
    付商品，足以生損害於附表二所示之各該特約商店、甲○○
    及中國信託商業銀行關於客戶信用卡業務管理之正確性。嗣
    於97年7月29日下午3時許，前往臺北市萬華區○○○路70號2
    樓25室之QUEEN二手精品店，以新臺幣（下同）8300元之價
    格，出售前開刷卡購得之LV皮夾1只予該店負責人沈淑慧，
    且在該店之賣斷單上偽造賣斷人為「陳英奇」之署押並交付
    予沈淑慧而行使之，足以生損害於「陳英奇」。嗣經中國信
    託商業銀行通知甲○○上開信用卡消費情形，甲○○乃察覺
    上開信用卡遭竊而報警循線查獲上情。
二、案經甲○○及中國信託商業銀行訴由臺北縣政府警察局移送
    臺灣臺北地方法院檢察署檢察官偵查起訴，黃華篷於本院準
    備程序中就被訴事實為有罪之陳述，經告知簡式審判程序之
    旨，並聽取當事人之意見後，經本院合議庭裁定由受命法官
    獨任進行簡式審判程序。
    理  由
一、訊據被告黃華篷對於上揭犯罪事實皆坦承不諱，核與告訴人
    甲○○及告訴代理人即中國信託商業銀行防偽科辦事員李念
    組於警詢中之指述及證人沈淑慧之證述相符（見97年偵字第
    18451 號卷第22至23頁、第32至33頁、第35至36頁），復有
    信用卡簽單影本8紙、QUEEN二手精品店賣斷單1紙、威秀影
    城收據1紙、監視錄影翻拍照片12張及中國信託商業銀行偽
    冒調查組所提供之冒用明細1紙在卷可稽，被告自白與事實
    相符，應可採信。本件事證明確，被告犯行堪以認定，應予
    依法論科。
二、按依信用卡使用情形，必於信用卡背面之簽名欄簽名後，始
    得持卡消費，並於簽帳單上簽名為證。在信用卡背面簽名欄
    簽名，單純自形式上觀察，即足以表示信用卡之簽名者於信
    用卡有效期限內有權使用該信用卡之辨識及證明，非依習慣
    或特約表示一定用意之證明，性質上係屬刑法第210條之私
    文書（最高法院91年度臺上字第5209號判決參照）。次按「
    簽帳單」係持卡人所簽署，用以證明所消費之金額，並同意
    依照信用卡使用規定，一經使用或訂購物品，均應按所示之
    全部金額，付款予發卡銀行之文書，屬於持卡人所製作之私
    文書（最高法院91年度臺上字第4531號判決意旨參照）。核
    被告所為，係犯刑法第320條第1項之竊盜罪，所為附表一及
    附表二編號3至9之犯行，係犯刑法第216條、第210條之行使
    偽造私文書罪及第339條第1項之詐欺取財罪，所為附表二編
    號1至2之犯行，係犯刑法第339條第1項之詐欺取財罪，所為
    附表三之犯行，係犯刑法第216條、第210條之行使偽造私文
    書罪。其偽造署押係偽造私文書之部分行為，偽造私文書之
    低度行為，又為行使偽造私文書之高度行為所吸收，均不另
    論罪。又被告於附表二編號1、2及附表二編號8、9之時地，
    先後持告訴人甲○○為持卡人之信用卡盜刷而行使偽造私文
    書（不含附表二編號1、2）及詐欺取財，係基於單一犯意而
    在密切接近之時間及空間內接續為之，應為接續犯。再被告
    所犯附表一及附表二編號3至9之7次行使偽造私文書罪及詐
    欺取財罪，各係以一行為同時觸犯2罪名，各為想像競合犯
    ，依刑法第55條規定，應從一重之行使偽造私文書罪論處。
    另關於被告出售LV皮夾予證人沈淑慧收購之犯罪事實，因被
    告與沈淑慧各自交付系爭交易之物品及價金，係屬處分贓物
    之行為，尚不構成詐欺取財罪，此部分因與前開行使偽造私
    文書罪有想像競合之裁判上一罪關係，爰不另為無罪之諭知
    ，附此敘明。被告所犯上開1次竊盜犯行、1次詐欺犯行、8
    次行使偽造私文書犯行間，犯意各別，行為互殊，應予分論
    併罰。
三、爰審酌被告並無前科，素行尚可，正值青壯盛年，不思以正
    途取財，竟竊取告訴人甲○○之信用卡持以盜刷消費取財，
    危害金融信用交易秩序、告訴人、各該特約商店暨發卡銀行
    之權益，然犯罪所得非鉅，犯後復坦承犯行，犯後態度良好
    ，顯見尚知悔悟等一切情狀，分別量處如主文所示之刑，並
    定應執行之刑。末查被告前未曾因故意犯罪受有期徒刑以上
    刑之宣告，有卷附高等法院被告前案紀錄表可按，其因一時
    貪念，短於思慮，偶罹刑章，經此罪刑之宣告後，當知所警
    惕，信無再犯之虞，且已繳付盜刷之信用卡費用，有中國信
    託商業銀行代收業務繳款憑證1紙可憑，本院認所宣告之刑
    以暫不執行為適當，爰併宣告緩刑2年，以啟自新，並命被
    告向指定之公益團體、地方自治團體或社區提供40小時之義
    務勞務，依刑法第93條第1項第2款規定諭知於緩刑期間付保
    護管束。至被告究應向何公益團體、地方自治團體或社區提
    供義務勞務，屬執行之問題，應由執行檢察官斟酌全案情節
    及各公益團體、地方自治團體或社區之需求，妥為指定，併
    予敘明。如附表一、二、三所示偽造「Kevin」、「陳英奇
    」之署押，不問屬於犯人與否，均應依刑法第219條規定宣
    告沒收。
據上論斷，應依刑事訴訟法第273條之1第1項、第299條第1項前
段，刑法第216條、第210條、第320條第1項、第339條第1項、第
55條、第51條第5款、第74條第1項第1款、第2項第5款、第93條
第1項第2款、第219條，刑法施行法第1條之1，判決如主文。
本案經檢察官江貞諭到庭執行職務
中    華    民    國    97    年    12    月    4    日
                  刑事第八庭    法  官  楊蕙芬
以上正本證明與原本無異。
如不服本判決，應於判決送達後10日內，向本院提出上訴狀。
                                書記官  馬正道
中    華    民    國    97    年    12    月    4    日
附表一：
  ┌─────┬─────┬─────┬─────┬─────┐
  │          │          │          │          │          │
  │ 編號     │ 發卡銀行 │ 持卡人   │ 卡號     │信用卡背面│
  │          │          │          │          │簽名欄偽造│
  │          │          │          │          │之署押    │
  ├─────┼─────┼─────┼─────┼─────┤
  │          │          │          │          │          │
  │  1       │中國信託商│甲○○    │ 詳卷     │  Kevin   │
  │          │業銀行    │          │          │          │
  │          │          │          │          │          │
  └─────┴─────┴─────┴─────┴─────┘
附表二：
   ┌─────┬─────┬─────┬─────┬─────┐
   │          │          │          │          │          │
   │  編號    │犯罪時間、│ 特約商店 │消費金額  │簽帳單上偽│
   │          │地點      │          │          │造之署押  │
   │          │          │          │          │          │
   ├─────┼─────┼─────┼─────┼─────┤
   │          │97年7月28 │屈臣氏百佳│   89元   │  免簽名  │
   │          │日下午9時 │股份有限公│          │          │
   │  1       │52分      │司        │          │          │
   │          │臺北市中正│          │          │          │
   │          │區○○街34│          │          │          │
   │          │、36號1至2│          │          │          │
   │          │樓        │          │          │          │
   ├─────┼─────┼─────┼─────┼─────┤
   │          │97年7月28 │同上      │   95元   │  免簽名  │
   │          │日下午9時 │          │          │          │
   │  2       │52分      │          │          │          │
   │          │臺北市中正│          │          │          │
   │          │區○○街34│          │          │          │
   │          │、36號1至2│          │          │          │
   │          │樓        │          │          │          │
   ├─────┼─────┼─────┼─────┼─────┤
   │          │97年7月29 │頂好超市通│  125元   │  Kevin   │
   │          │日下午12時│化店      │          │          │
   │  3       │12分      │          │          │          │
   │          │臺北市大安│          │          │          │
   │          │區○○路四│          │          │          │
   │          │段296號地 │          │          │          │
   │          │下1樓     │          │          │          │
   ├─────┼─────┼─────┼─────┼─────┤
   │          │97年7月29 │威秀影城股│  3100元  │  Kevin   │
   │          │日下午12時│份有限公司│          │          │
   │  4       │31分      │          │          │          │
   │          │臺北市信義│          │          │          │
   │          │區○○路16│          │          │          │
   │          │號        │          │          │          │
   ├─────┼─────┼─────┼─────┼─────┤
   │          │97年7月29 │康是美藥妝│  135元   │  Kevin   │
   │          │日下午12時│店信維門市│          │          │
   │  5       │57分      │          │          │          │
   │          │臺北市大安│          │          │          │
   │          │區○○路四│          │          │          │
   │          │段34號    │          │          │          │
   ├─────┼─────┼─────┼─────┼─────┤
   │          │97年7月29 │臺灣路威股│1萬3000元 │  Kevin   │
   │          │日下午1時 │份有限公司│          │          │
   │  6       │10分      │          │          │          │
   │          │臺北市大安│          │          │          │
   │          │區○○○路│          │          │          │
   │          │一段364號 │          │          │          │
   ├─────┼─────┼─────┼─────┼─────┤
   │          │97年7月29 │誠品武昌店│1590元    │  Kevin   │
   │          │日下午3時 │          │          │          │
   │  7       │49分      │          │          │          │
   │          │臺北市萬華│          │          │          │
   │          │區○○街二│          │          │          │
   │          │段77號    │          │          │          │
   ├─────┼─────┼─────┼─────┼─────┤
   │          │97年7月29 │家樂福股份│1639元    │  Kevin   │
   │          │日下午4時 │有限公司  │          │          │
   │  8       │35分      │          │          │          │
   │          │臺北市信義│          │          │          │
   │          │區○○路39│          │          │          │
   │          │號        │          │          │          │
   ├─────┼─────┼─────┼─────┼─────┤
   │          │97年7月29 │同上      │2186元    │  Kevin   │
   │          │日下午4時 │          │          │          │
   │  9       │47分      │          │          │          │
   │          │臺北市信義│          │          │          │
   │          │區○○路39│          │          │          │
   │          │號        │          │          │          │
   └─────┴─────┴─────┴─────┴─────┘
附表三：
    ┌─────┬─────┬─────┬─────┬─────┐
    │          │          │          │          │          │
    │ 編號     │店名、地址│賣斷產品名│  金額    │賣斷單上偽│
    │          │          │稱、序號  │          │造之署押  │
    │          │          │          │          │          │
    ├─────┼─────┼─────┼─────┼─────┤
    │          │          │          │          │          │
    │          │QUEEN二手 │LV10卡皮夾│ 8500元   │  陳英奇  │
    │  1       │精品名店  │、CA0048號│          │          │
    │          │臺北市西寧│          │          │          │
    │          │南路70號2 │          │          │          │
    │          │樓25室    │          │          │          │
    └─────┴─────┴─────┴─────┴─────┘
附錄法條：
中華民國刑法第210條
（偽造變造私文書罪）
偽造、變造私文書，足以生損害於公眾或他人者，處 5 年以下有
期徒刑。
中華民國刑法第216條
（行使偽造變造或登載不實之文書罪）
行使第 210 條至第 215 條之文書者，依偽造、變造文書或登載
不實事項或使登載不實事項之規定處斷。
中華民國刑法第217條
（偽造盜用印章印文或署押罪）
偽造印章、印文或署押，足以生損害於公眾或他人者，處 3 年以
下有期徒刑。
盜用印章、印文或署押，足以生損害於公眾或他人者，亦同。
中華民國刑法第320條
（普通竊盜罪、竊佔罪）
意圖為自己或第三人不法之所有，而竊取他人之動產者，為竊盜
罪，處 5 年以下有期徒刑、拘役或 5 百元以下罰金。
意圖為自己或第三人不法之利益，而竊佔他人之不動產者，依前
項之規定處斷。
前二項之未遂犯罰之。
中華民國刑法第339條
（普通詐欺罪）
意圖為自己或第三人不法之所有，以詐術使人將本人或第三人之
物交付者，處5年以下有期徒刑、拘役或科或併科1千元以下罰金
。
以前項方法得財產上不法之利益或使第三人得之者，亦同。
前二項之未遂犯罰之。


司法院資訊處製作；財團法人民間司法改革基金會備份。
